<!DOCTYPE html>
<!--[if IE 8]><html class="no-js lt-ie9" lang="en" > <![endif]-->
<!--[if gt IE 8]><!--> <html class="no-js" lang="en" > <!--<![endif]-->
<head>
  <meta charset="utf-8">
  <meta http-equiv="X-UA-Compatible" content="IE=edge">
  <meta name="viewport" content="width=device-width, initial-scale=1.0">
  
  
  <link rel="canonical" href="https://feophan.github.io/tenguesta_ngoldorinwa/morph/nou/">
  <link rel="shortcut icon" href="../../img/favicon.ico">
  <title>4. Nouns - Tenguesta Goldorinwa</title>
  <link rel="stylesheet" href="https://fonts.googleapis.com/css?family=Lato:400,700|Roboto+Slab:400,700|Inconsolata:400,700" />

  <link rel="stylesheet" href="../../css/theme.css" />
  <link rel="stylesheet" href="../../css/theme_extra.css" />
  <link rel="stylesheet" href="https://cdnjs.cloudflare.com/ajax/libs/highlight.js/10.5.0/styles/github.min.css" />
  <link href="../../stylesheets/extra.css" rel="stylesheet" />
  <link href="https://use.fontawesome.com/releases/v5.12.0/css/all.css" rel="stylesheet" />
  
  <script>
    // Current page data
    var mkdocs_page_name = "4. Nouns";
    var mkdocs_page_input_path = "morph\\nou.md";
    var mkdocs_page_url = "/tenguesta_ngoldorinwa/morph/nou/";
  </script>
  
  <script src="../../js/jquery-2.1.1.min.js" defer></script>
  <script src="../../js/modernizr-2.8.3.min.js" defer></script>
  <script src="https://cdnjs.cloudflare.com/ajax/libs/highlight.js/10.5.0/highlight.min.js"></script>
  <script>hljs.initHighlightingOnLoad();</script> 
</head>

<body class="wy-body-for-nav" role="document">

  <div class="wy-grid-for-nav">

    
    <nav data-toggle="wy-nav-shift" class="wy-nav-side stickynav">
    <div class="wy-side-scroll">
      <div class="wy-side-nav-search">
        <a href="../.." class="icon icon-home"> Tenguesta Goldorinwa</a>
        <div role="search">
  <form id ="rtd-search-form" class="wy-form" action="../../search.html" method="get">
      <input type="text" name="q" placeholder="Search docs" title="Type search term here" />
  </form>
</div>
      </div>

      <div class="wy-menu wy-menu-vertical" data-spy="affix" role="navigation" aria-label="main navigation">
                <p class="caption"><span class="caption-text">Phonology</span></p>
                <ul>
                    <li class="toctree-l1"><a class="reference internal" href="../../phon/sou/">1. The Sounds</a>
                    </li>
                    <li class="toctree-l1"><a class="reference internal" href="../../phon/sig/">2. The Signs</a>
                    </li>
                </ul>
                <p class="caption"><span class="caption-text">Morphology</span></p>
                <ul class="current">
                    <li class="toctree-l1 current"><a class="reference internal current" href="./">4. Nouns</a>
    <ul class="current">
    <li class="toctree-l2"><a class="reference internal" href="#fdn">First-Declension Nouns</a>
    </li>
    <li class="toctree-l2"><a class="reference internal" href="#sdn">Second-Declension Nouns</a>
    </li>
    <li class="toctree-l2"><a class="reference internal" href="#third-declension-nouns">Third-Declension Nouns</a>
    </li>
    <li class="toctree-l2"><a class="reference internal" href="#fourth-declension-nouns">Fourth-Declension Nouns</a>
    </li>
    <li class="toctree-l2"><a class="reference internal" href="#fifth-declension-nouns">Fifth-Declension Nouns</a>
    </li>
    <li class="toctree-l2"><a class="reference internal" href="#sixth-declension-nouns">Sixth-Declension Nouns</a>
    </li>
    </ul>
                    </li>
                    <li class="toctree-l1"><a class="reference internal" href="../ivf/">12. Introduction to Verb Forms</a>
                    </li>
                    <li class="toctree-l1"><a class="reference internal" href="../vfa/">13. The Aorist</a>
                    </li>
                    <li class="toctree-l1"><a class="reference internal" href="../vfi/">14. The Present</a>
                    </li>
                    <li class="toctree-l1"><a class="reference internal" href="../vfp/">15. The Perfect</a>
                    </li>
                    <li class="toctree-l1"><a class="reference internal" href="../vov/">16. Principal Parts</a>
                    </li>
                </ul>
                <p class="caption"><span class="caption-text">Syntax</span></p>
                <ul>
                    <li class="toctree-l1"><a class="reference internal" href="../../syntx/sen/">26. Simple Sentences</a>
                    </li>
                    <li class="toctree-l1"><a class="reference internal" href="../../syntx/agr/">27. Agreement</a>
                    </li>
                    <li class="toctree-l1"><a class="reference internal" href="../../syntx/art/">28. The Article</a>
                    </li>
                    <li class="toctree-l1"><a class="reference internal" href="../../syntx/pro/">29. Pronouns and Quantifiers</a>
                    </li>
                    <li class="toctree-l1"><a class="reference internal" href="../../syntx/cas/">30. Cases</a>
                    </li>
                    <li class="toctree-l1"><a class="reference internal" href="../../syntx/cmp/">32. Comparison</a>
                    </li>
                    <li class="toctree-l1"><a class="reference internal" href="../../syntx/taa/">33. The Verb: Tense and Aspect</a>
                    </li>
                </ul>
                <p class="caption"><span class="caption-text">Appendix</span></p>
                <ul>
                    <li class="toctree-l1"><a class="reference internal" href="../../app/art/">Definite Article</a>
                    </li>
                    <li class="toctree-l1"><a class="reference internal" href="../../app/taa/">Aspect</a>
                    </li>
                </ul>
      </div>
    </div>
    </nav>

    <section data-toggle="wy-nav-shift" class="wy-nav-content-wrap">

      
      <nav class="wy-nav-top" role="navigation" aria-label="top navigation">
        <i data-toggle="wy-nav-top" class="fa fa-bars"></i>
        <a href="../..">Tenguesta Goldorinwa</a>
      </nav>

      
      <div class="wy-nav-content">
        <div class="rst-content">
          <div role="navigation" aria-label="breadcrumbs navigation">
  <ul class="wy-breadcrumbs">
    <li><a href="../..">Docs</a> &raquo;</li>
    
      
        
          <li>Morphology &raquo;</li>
        
      
    
    <li>4. Nouns</li>
    <li class="wy-breadcrumbs-aside">
      
    </li>
  </ul>
  
  <hr/>
</div>

          <div role="main">
            <div class="section">
              
                <h1 id="nouns">Nouns</h1>
<h2 id="fdn">First-Declension Nouns</h2>
<h3 id="stems-and-types-of-first-declension-nouns">Stems and Types of First-Declension Nouns</h3>
<p>The first declension is also known as the <strong>vocalic declension</strong>, since it consists of nouns with a stem historically ending in an ā- and ō-sounds.</p>
<p>The following types of noun belong to the first declension:</p>
<ul>
<li><strong>strong</strong>: <em>disyllabic</em> nouns or nouns with a <em>heavy penult</em>;</li>
<li><strong>weak</strong>: nouns with a <em>light penult</em>;</li>
<li>nouns in <code>-oa</code>.</li>
</ul>
<h3 id="fdna">Nouns in -a</h3>
<p>Overview of forms:</p>
<table>
<thead>
<tr>
<th>strong</th>
<th>cirya</th>
<th><em>ship</em></th>
</tr>
</thead>
<tbody>
<tr>
<td></td>
<td><em>sg</em></td>
<td><em>pl</em></td>
</tr>
<tr>
<td><code>com.</code></td>
<td>cirya</td>
<td>ciryar</td>
</tr>
<tr>
<td><code>gen. I</code></td>
<td>ciryo</td>
<td>ciryaron</td>
</tr>
<tr>
<td><code>gen. II</code></td>
<td>ciryava</td>
<td>ciryaiva</td>
</tr>
<tr>
<td><code>dat.</code></td>
<td>ciryan</td>
<td>ciryain</td>
</tr>
<tr>
<td><code>instr.</code></td>
<td>ciryanen</td>
<td>ciryainen</td>
</tr>
<tr>
<td><code>loc.</code></td>
<td>ciryasse</td>
<td>ciryassen</td>
</tr>
<tr>
<td><code>abl.</code></td>
<td>ciryallo</td>
<td>ciryallon<sup id="fnref:d11"><a class="footnote-ref" href="#fn:d11">1</a></sup></td>
</tr>
<tr>
<td><code>all.</code></td>
<td>ciryanna</td>
<td>ciryannar</td>
</tr>
<tr>
<td><strong>weak</strong></td>
<td><strong>telluma</strong></td>
<td><strong><em>dome</em></strong></td>
</tr>
<tr>
<td></td>
<td><em>sg</em></td>
<td><em>pl</em></td>
</tr>
<tr>
<td><code>com.</code></td>
<td>telluma</td>
<td>tellumar</td>
</tr>
<tr>
<td><code>gen. I</code></td>
<td>telluma</td>
<td>tellumáron</td>
</tr>
<tr>
<td><code>gen. II</code></td>
<td>tellumáva</td>
<td>tellumaiva</td>
</tr>
<tr>
<td><code>dat.</code></td>
<td>telluman</td>
<td>tellumain</td>
</tr>
<tr>
<td><code>instr.</code></td>
<td>tellumánen</td>
<td>tellumainen</td>
</tr>
<tr>
<td><code>loc.</code></td>
<td>tellumasse</td>
<td>tellumassen</td>
</tr>
<tr>
<td><code>abl.</code></td>
<td>tellumallo</td>
<td>tellumallon</td>
</tr>
<tr>
<td><code>all.</code></td>
<td>tellumanna</td>
<td>tellumannar</td>
</tr>
</tbody>
</table>
<p>A few nouns of the first declension, like <code>erma</code> <em>matter</em>, have historically ended in a short ă-sound. Those belong to the <strong>strong</strong> declension.</p>
<div class="admonition note">
<p class="admonition-title">Note</p>
<p>Nouns having in the last syllable <code>-ra</code> use <em>i-plural</em> instead of <em>r-plural</em>: <code>aura</code> <em>posession</em> &mdash; <code>aure</code> <em>possessions</em>.<sup id="fnref2:d12"><a class="footnote-ref" href="#fn:d12">2</a></sup></p>
</div>
<h3 id="nouns-in-o">Nouns in -o</h3>
<p>Overview of forms:</p>
<table>
<thead>
<tr>
<th>strong</th>
<th>ondo</th>
<th><em>stone</em></th>
</tr>
</thead>
<tbody>
<tr>
<td></td>
<td><em>sg</em></td>
<td><em>pl</em></td>
</tr>
<tr>
<td><code>com.</code></td>
<td>ondo</td>
<td>ondor</td>
</tr>
<tr>
<td><code>gen. I</code></td>
<td>ondo</td>
<td>ondoron</td>
</tr>
<tr>
<td><code>gen. II</code></td>
<td>ondova</td>
<td>ondoiva</td>
</tr>
<tr>
<td><code>dat.</code></td>
<td>ondon</td>
<td>ondoin</td>
</tr>
<tr>
<td><code>instr.</code></td>
<td>ondonen</td>
<td>ondoinen</td>
</tr>
<tr>
<td><code>loc.</code></td>
<td>ondosse</td>
<td>ondossen</td>
</tr>
<tr>
<td><code>abl.</code></td>
<td>ondollo</td>
<td>ondollon</td>
</tr>
<tr>
<td><code>all.</code></td>
<td>ondonna</td>
<td>ondonnar</td>
</tr>
<tr>
<td><strong>weak</strong></td>
<td><strong>ontamo</strong></td>
<td><strong><em>mason</em></strong></td>
</tr>
<tr>
<td></td>
<td><em>sg</em></td>
<td><em>pl</em></td>
</tr>
<tr>
<td><code>com.</code></td>
<td>ontamo</td>
<td>ontamor</td>
</tr>
<tr>
<td><code>gen. I</code></td>
<td>ontamo</td>
<td>ontamóron</td>
</tr>
<tr>
<td><code>gen. II</code></td>
<td>ontamóva</td>
<td>ontamoiva</td>
</tr>
<tr>
<td><code>dat.</code></td>
<td>ontamon</td>
<td>ontamoin</td>
</tr>
<tr>
<td><code>instr.</code></td>
<td>ontamónen</td>
<td>ontamoinen</td>
</tr>
<tr>
<td><code>loc.</code></td>
<td>ontamosse</td>
<td>ontamossen</td>
</tr>
<tr>
<td><code>abl.</code></td>
<td>ontamollo</td>
<td>ontamollon</td>
</tr>
<tr>
<td><code>all.</code></td>
<td>ontamonna</td>
<td>ontamonnar</td>
</tr>
</tbody>
</table>
<p>Many male names and agental nouns with suffixes <code>-mo</code>, <code>-ro</code> belong to the <strong>weak</strong> declension<sup id="fnref:d13"><a class="footnote-ref" href="#fn:d13">3</a></sup>: <code>Ulmo</code> &mdash; <code>Ulmóva</code>.</p>
<div class="admonition note">
<p class="admonition-title">Note</p>
<p>Nouns having in the last syllable <code>-ro</code> (especially unstable agental suffix) use <em>i-plural</em> instead of <em>r-plural</em>: <code>nostaro</code> <em>parent</em> &mdash; <code>nostari</code> <em>parents</em>.<sup id="fnref:d12"><a class="footnote-ref" href="#fn:d12">2</a></sup></p>
</div>
<h3 id="nouns-in-oa">Nouns in -oa</h3>
<p>Overview of forms:</p>
<table>
<thead>
<tr>
<th></th>
<th>coa</th>
<th><em>house</em></th>
</tr>
</thead>
<tbody>
<tr>
<td></td>
<td><em>sg</em></td>
<td><em>pl</em></td>
</tr>
<tr>
<td><code>com.</code></td>
<td>coa</td>
<td>coar</td>
</tr>
<tr>
<td><code>gen. I</code></td>
<td>cuo<sup id="fnref:d14"><a class="footnote-ref" href="#fn:d14">4</a></sup></td>
<td>coaron</td>
</tr>
<tr>
<td><code>gen. II</code></td>
<td>coava</td>
<td>coaiva</td>
</tr>
<tr>
<td><code>dat.</code></td>
<td>coan</td>
<td>coain</td>
</tr>
<tr>
<td><code>instr.</code></td>
<td>coanen</td>
<td>coainen</td>
</tr>
<tr>
<td><code>loc.</code></td>
<td>coasse</td>
<td>coassen</td>
</tr>
<tr>
<td><code>abl.</code></td>
<td>coallo</td>
<td>coallon</td>
</tr>
<tr>
<td><code>all.</code></td>
<td>coanna</td>
<td>coannar</td>
</tr>
</tbody>
</table>
<h2 id="sdn">Second-Declension Nouns</h2>
<h3 id="stems-and-types-of-second-declension-nouns">Stems and Types of Second-Declension Nouns</h3>
<p>The second declension is also known as the <strong>e-declension</strong>, since it consists of nouns with a stem historically ending in an ē-sound. It is perhaps the most common declension.</p>
<p>The following types of noun belong to the second declension:</p>
<ul>
<li><strong>strong</strong> nouns in <code>-e</code>: <em>disyllabic</em> or with a <em>heavy penult</em>;</li>
<li><strong>strong</strong> nouns in <code>-ye</code>: <em>disyllabic</em> or with a <em>heavy penult</em>;</li>
<li>their <strong>weak</strong> variants with a <em>light penult</em>.</li>
</ul>
<h3 id="nie">Nouns in -e</h3>
<p>Overview of forms:</p>
<table>
<thead>
<tr>
<th>strong</th>
<th>lasse</th>
<th><em>leaf</em></th>
</tr>
</thead>
<tbody>
<tr>
<td></td>
<td><em>sg</em></td>
<td><em>pl</em></td>
</tr>
<tr>
<td><code>com.</code></td>
<td>lasse</td>
<td>lassi</td>
</tr>
<tr>
<td><code>gen. I</code></td>
<td>lasseo</td>
<td>lassion</td>
</tr>
<tr>
<td><code>gen. II</code></td>
<td>lasseva</td>
<td>lassíva</td>
</tr>
<tr>
<td><code>dat.</code></td>
<td>lassen</td>
<td>lassin</td>
</tr>
<tr>
<td><code>instr.</code></td>
<td>lassenen</td>
<td>lassínen</td>
</tr>
<tr>
<td><code>loc.</code></td>
<td>lassesse</td>
<td>lassissen<sup id="fnref:d21"><a class="footnote-ref" href="#fn:d21">5</a></sup></td>
</tr>
<tr>
<td><code>abl.</code></td>
<td>lassello</td>
<td>lassillon</td>
</tr>
<tr>
<td><code>all.</code></td>
<td>lassenna</td>
<td>lassinnar</td>
</tr>
<tr>
<td><strong>weak</strong></td>
<td><strong>undume</strong></td>
<td><strong><em>abyss</em></strong></td>
</tr>
<tr>
<td></td>
<td><em>sg</em></td>
<td><em>pl</em></td>
</tr>
<tr>
<td><code>com.</code></td>
<td>undume</td>
<td>undumi</td>
</tr>
<tr>
<td><code>gen. I</code></td>
<td>undumèo<sup id="fnref:d22"><a class="footnote-ref" href="#fn:d22">6</a></sup></td>
<td>undumion</td>
</tr>
<tr>
<td><code>gen. II</code></td>
<td>unduméva</td>
<td>undumíva</td>
</tr>
<tr>
<td><code>dat.</code></td>
<td>undumen</td>
<td>undumin</td>
</tr>
<tr>
<td><code>instr.</code></td>
<td>unduménen</td>
<td>undumínen</td>
</tr>
<tr>
<td><code>loc.</code></td>
<td>undumesse</td>
<td>undumissen</td>
</tr>
<tr>
<td><code>abl.</code></td>
<td>undumello</td>
<td>undumillon</td>
</tr>
<tr>
<td><code>all.</code></td>
<td>undumenna</td>
<td>unduminnar</td>
</tr>
</tbody>
</table>
<p>Some nouns which have a diphthong in the root are <strong>weak</strong>: <code>huine</code> <em>gloom</em> &mdash; <code>huinéva</code>, etc.</p>
<p>In some texts forms like <code>nasser</code> <em>natures</em>, <code>wenderon</code> <em>of maidens</em>, <code>lasseron</code> <em>of leaves</em> can be found. Those are literary and largely out of use.</p>
<div class="admonition note">
<p class="admonition-title">Note</p>
<p>Some nouns in <code>-e</code> irregularly decline like nouns in <code>-ye</code>, particularly those ending in <code>-le</code>, <code>-ve</code> and <code>-tse</code>: <code>fintaler</code> <em>tricks</em>, <code>tyáver</code> <em>tastes</em>, <code>lotser</code> <em>flowers</em>.</p>
</div>
<h3 id="nye">Nouns in -ye and -ie</h3>
<p>Overview of forms:</p>
<table>
<thead>
<tr>
<th>strong</th>
<th>selye</th>
<th><em>daughter</em></th>
</tr>
</thead>
<tbody>
<tr>
<td></td>
<td><em>sg</em></td>
<td><em>pl</em></td>
</tr>
<tr>
<td><code>com.</code></td>
<td>selye</td>
<td>selyer</td>
</tr>
<tr>
<td><code>gen. I</code></td>
<td>selyo<sup id="fnref:d23"><a class="footnote-ref" href="#fn:d23">7</a></sup></td>
<td>selyeron</td>
</tr>
<tr>
<td><code>gen. II</code></td>
<td>selyeva</td>
<td>selyéva</td>
</tr>
<tr>
<td><code>dat.</code></td>
<td>selyen</td>
<td>selyéna<sup id="fnref:d24"><a class="footnote-ref" href="#fn:d24">8</a></sup></td>
</tr>
<tr>
<td><code>instr.</code></td>
<td>selyenen</td>
<td>selyénen</td>
</tr>
<tr>
<td><code>loc.</code></td>
<td>selyesse</td>
<td>selyessen</td>
</tr>
<tr>
<td><code>abl.</code></td>
<td>selyello</td>
<td>selyellon</td>
</tr>
<tr>
<td><code>all.</code></td>
<td>selyenna</td>
<td>selyennar</td>
</tr>
<tr>
<td><strong>weak</strong></td>
<td><strong>tyalie</strong></td>
<td><strong><em>mirth</em></strong></td>
</tr>
<tr>
<td></td>
<td><em>sg</em></td>
<td><em>pl</em></td>
</tr>
<tr>
<td><code>com.</code></td>
<td>tyalie</td>
<td>tyalier</td>
</tr>
<tr>
<td><code>gen. I</code></td>
<td>tyalio<sup id="fnref:d25"><a class="footnote-ref" href="#fn:d25">9</a></sup></td>
<td>tyaliéron</td>
</tr>
<tr>
<td><code>gen. II</code></td>
<td>tyaliéva</td>
<td>tyaliéva<sup id="fnref2:d26"><a class="footnote-ref" href="#fn:d26">10</a></sup></td>
</tr>
<tr>
<td><code>dat.</code></td>
<td>tyalien</td>
<td>tyaliéna</td>
</tr>
<tr>
<td><code>instr.</code></td>
<td>tyaliénen</td>
<td>tyaliénen<sup id="fnref:d26"><a class="footnote-ref" href="#fn:d26">10</a></sup></td>
</tr>
<tr>
<td><code>loc.</code></td>
<td>tyaliesse</td>
<td>tyaliessen</td>
</tr>
<tr>
<td><code>abl.</code></td>
<td>tyaliello</td>
<td>tyaliellon</td>
</tr>
<tr>
<td><code>all.</code></td>
<td>tyalienna</td>
<td>tyaliennar</td>
</tr>
</tbody>
</table>
<p>Disyllabic nouns in <code>-ie</code> are <strong>strong</strong>: <code>tie</code> <em>path</em> &mdash; <code>tieva</code>, etc.</p>
<div class="admonition note">
<p class="admonition-title">Note</p>
<p>Abstract nouns can have epenthetic <code>-n-</code> in <strong>common</strong>, <strong>genitive-partitive</strong> and <strong>dative</strong>: <code>márie</code> <em>happiness</em> &mdash; <code>máriéno</code>, <code>máriéna</code>.</p>
</div>
<h2 id="third-declension-nouns">Third-Declension Nouns</h2>
<h3 id="stems-and-types-of-third-declension-nouns">Stems and Types of Third-Declension Nouns</h3>
<p>The third declension is also known as the <strong>semivocalic declension</strong>, since it consists of nouns with a stem historically ending in short ĭ- and ŭ-sounds, syllabic or non-syllabic.</p>
<p>The following types of noun belong to the third declension:</p>
<ul>
<li>nouns in <code>-ë</code>, which show <code>-i-</code> in inflection;</li>
<li>nouns in <code>-ö</code>, which show <code>-u-</code> in inflection;</li>
<li>their <strong>weak</strong> variants.</li>
</ul>
<h3 id="nouns-in-e">Nouns in -ë</h3>
<p>Overview of forms:</p>
<table>
<thead>
<tr>
<th>strong</th>
<th>súrë</th>
<th><em>wind</em></th>
</tr>
</thead>
<tbody>
<tr>
<td></td>
<td><em>sg</em></td>
<td><em>pl</em></td>
</tr>
<tr>
<td><code>com.</code></td>
<td>súrë</td>
<td>súri</td>
</tr>
<tr>
<td><code>gen. I</code></td>
<td>suryo</td>
<td>súrion</td>
</tr>
<tr>
<td><code>gen. II</code></td>
<td>súriva</td>
<td>súríva</td>
</tr>
<tr>
<td><code>dat.</code></td>
<td>suryen<sup id="fnref2:d31"><a class="footnote-ref" href="#fn:d31">11</a></sup></td>
<td>súrin</td>
</tr>
<tr>
<td><code>instr.</code></td>
<td>súrinen</td>
<td>súrínen</td>
</tr>
<tr>
<td><code>loc.</code></td>
<td>súrisse</td>
<td>súrissen</td>
</tr>
<tr>
<td><code>abl.</code></td>
<td>súrillo</td>
<td>súrillon</td>
</tr>
<tr>
<td><code>all.</code></td>
<td>súrinna</td>
<td>súrinnar</td>
</tr>
<tr>
<td><strong>weak</strong></td>
<td><strong>lindë</strong></td>
<td><strong><em>song</em></strong></td>
</tr>
<tr>
<td></td>
<td><em>sg</em></td>
<td><em>pl</em></td>
</tr>
<tr>
<td><code>com.</code></td>
<td>lindë</td>
<td>lindi</td>
</tr>
<tr>
<td><code>gen. I</code></td>
<td>lindio</td>
<td>lindion</td>
</tr>
<tr>
<td><code>gen. II</code></td>
<td>lindiva</td>
<td>lindíva</td>
</tr>
<tr>
<td><code>dat.</code></td>
<td>lindin</td>
<td>lindína</td>
</tr>
<tr>
<td><code>instr.</code></td>
<td>lindinen</td>
<td>lindínen</td>
</tr>
<tr>
<td><code>loc.</code></td>
<td>lindisse</td>
<td>lindissen</td>
</tr>
<tr>
<td><code>abl.</code></td>
<td>lindillo</td>
<td>lindillon</td>
</tr>
<tr>
<td><code>all.</code></td>
<td>lindinna</td>
<td>lindinnar</td>
</tr>
</tbody>
</table>
<h3 id="nouns-in-o_1">Nouns in -ö</h3>
<p>Overview of forms:</p>
<table>
<thead>
<tr>
<th>strong</th>
<th>ruscö</th>
<th><em>fox</em></th>
</tr>
</thead>
<tbody>
<tr>
<td></td>
<td><em>sg</em></td>
<td><em>pl</em></td>
</tr>
<tr>
<td><code>com.</code></td>
<td>ruscö</td>
<td>rusqui</td>
</tr>
<tr>
<td><code>gen. I</code></td>
<td>rusquo</td>
<td>rusquion</td>
</tr>
<tr>
<td><code>gen. II</code></td>
<td>ruscuva</td>
<td>rusquiva</td>
</tr>
<tr>
<td><code>dat.</code></td>
<td>rusquen<sup id="fnref:d31"><a class="footnote-ref" href="#fn:d31">11</a></sup></td>
<td>rusquin</td>
</tr>
<tr>
<td><code>instr.</code></td>
<td>ruscunen</td>
<td>rusquínen</td>
</tr>
<tr>
<td><code>loc.</code></td>
<td>ruscusse</td>
<td>ruscussen</td>
</tr>
<tr>
<td><code>abl.</code></td>
<td>ruscullo</td>
<td>ruscullon</td>
</tr>
<tr>
<td><code>all.</code></td>
<td>ruscunna</td>
<td>ruscunnar</td>
</tr>
<tr>
<td><strong>weak</strong></td>
<td><strong>luppö</strong></td>
<td><strong><em>lump</em></strong></td>
</tr>
<tr>
<td></td>
<td><em>sg</em></td>
<td><em>pl</em></td>
</tr>
<tr>
<td><code>com.</code></td>
<td>luppö</td>
<td>luppuvi</td>
</tr>
<tr>
<td><code>gen. I</code></td>
<td>luppuo</td>
<td>luppuron</td>
</tr>
<tr>
<td><code>gen. II</code></td>
<td>luppuva</td>
<td>luppuiva</td>
</tr>
<tr>
<td><code>dat.</code></td>
<td>luppun</td>
<td>luppuin</td>
</tr>
<tr>
<td><code>instr.</code></td>
<td>luppunen</td>
<td>luppuinen</td>
</tr>
<tr>
<td><code>loc.</code></td>
<td>luppusse</td>
<td>luppussen</td>
</tr>
<tr>
<td><code>abl.</code></td>
<td>luppullo</td>
<td>luppullon</td>
</tr>
<tr>
<td><code>all.</code></td>
<td>lupunna</td>
<td>luppunnar</td>
</tr>
</tbody>
</table>
<div class="admonition note">
<p class="admonition-title">Note</p>
<p>Weak nouns might have plural forms of the <strong>first</strong> declension: <code>macsö</code> <em>mire</em> &mdash; <code>macsor</code>.</p>
</div>
<div class="admonition warning">
<p class="admonition-title">Warning</p>
<p>Words of this declension originally tend to be reanalyzed as belonging to the <strong>first</strong> and <strong>second</strong> declension respectively<sup id="fnref:d32"><a class="footnote-ref" href="#fn:d32">12</a></sup>: <code>taurisse</code> > <code>tauresse</code>, <code>languen</code> > <code>langon</code>. Use them consistently!</p>
</div>
<h2 id="fourth-declension-nouns">Fourth-Declension Nouns</h2>
<h3 id="stems-and-types-of-fourth-declension-nouns">Stems and Types of Fourth-Declension Nouns</h3>
<p>The fourth declension is also known as the <strong>animate</strong> declension.</p>
<p>The following types of noun belong to the fourth declension:</p>
<ul>
<li><strong>masculine</strong> nouns in <code>-u</code>;</li>
<li><strong>feminine</strong> nouns in <code>-i</code>.</li>
</ul>
<p>Overview of forms:</p>
<table>
<thead>
<tr>
<th>masculine</th>
<th>ainu</th>
<th><em>angel</em></th>
</tr>
</thead>
<tbody>
<tr>
<td></td>
<td><em>sg</em></td>
<td><em>pl</em></td>
</tr>
<tr>
<td><code>com.</code></td>
<td>ainu</td>
<td>ainur</td>
</tr>
<tr>
<td><code>gen. I</code></td>
<td>ainuo</td>
<td>ainúron</td>
</tr>
<tr>
<td><code>gen. II</code></td>
<td>ainúva</td>
<td>ainuiva</td>
</tr>
<tr>
<td><code>dat.</code></td>
<td>ainun</td>
<td>ainuin</td>
</tr>
<tr>
<td><code>instr.</code></td>
<td>ainúnen</td>
<td>ainuinen</td>
</tr>
<tr>
<td><code>loc.</code></td>
<td>ainusse</td>
<td>ainussen</td>
</tr>
<tr>
<td><code>abl.</code></td>
<td>ainullo</td>
<td>ainullon</td>
</tr>
<tr>
<td><code>all.</code></td>
<td>ainunna</td>
<td>ainunnar</td>
</tr>
<tr>
<td><strong>feminine</strong></td>
<td><strong>tári</strong></td>
<td><strong><em>queen</em></strong></td>
</tr>
<tr>
<td></td>
<td><em>sg</em></td>
<td><em>pl</em></td>
</tr>
<tr>
<td><code>com.</code></td>
<td>tári</td>
<td>tári</td>
</tr>
<tr>
<td><code>gen. I</code></td>
<td>tário</td>
<td>tárion</td>
</tr>
<tr>
<td><code>gen. II</code></td>
<td>táríva</td>
<td>táríva</td>
</tr>
<tr>
<td><code>dat.</code></td>
<td>tárin</td>
<td>tárin<sup id="fnref:d41"><a class="footnote-ref" href="#fn:d41">13</a></sup></td>
</tr>
<tr>
<td><code>instr.</code></td>
<td>tárínen</td>
<td>tárínen</td>
</tr>
<tr>
<td><code>loc.</code></td>
<td>tárisse</td>
<td>tárissen</td>
</tr>
<tr>
<td><code>abl.</code></td>
<td>tárillo</td>
<td>tárillon</td>
</tr>
<tr>
<td><code>all.</code></td>
<td>tárinna</td>
<td>tárinnar</td>
</tr>
</tbody>
</table>
<div class="admonition note">
<p class="admonition-title">Note</p>
<p>Nouns in <code>-ru</code> have <em>i-plural</em>: <code>veru</code> <em>husband</em> &mdash; <code>veruvi</code>, <code>veruion</code>.</p>
</div>
<div class="admonition note">
<p class="admonition-title">Note</p>
<p>Some nouns in <code>-i</code> permit <em>r-plural</em>: <code>quendi</code> <em>woman</em> &mdash; <code>quendir</code>, <code>quendíron</code>.</p>
</div>
<h2 id="fifth-declension-nouns">Fifth-Declension Nouns</h2>
<div class="admonition attention">
<p class="admonition-title">To-Do</p>
<p>Add or mention gen.II on -CCua.</p>
</div>
<h3 id="stems-and-types-of-fifth-declension-nouns">Stems and Types of Fifth-Declension Nouns</h3>
<p>All fifth-declension nouns have a <strong>stem ending in a consonant</strong>.</p>
<p>Although the endings used are generally the same throughout the entire declension (for exceptions, see the individual sections below), a number of different <strong>subtypes</strong> of the fifth declension are distinguished. The differences between these types largely depend on two factors:</p>
<ul>
<li>(type of) the consonant in which the stem ends;</li>
<li>length of the vowel in the stem.</li>
</ul>
<p>It is often impossible to derive the stem of a fifth-declension noun (and thus the exact pattern of that noun’s declension) from the <em>common singular</em> alone: the genitive is required to determine which subtype the noun belongs to. Compare, for example:</p>
<table>
<thead>
<tr>
<th>n-base</th>
<th>aran</th>
<th><em>king</em></th>
</tr>
</thead>
<tbody>
<tr>
<td></td>
<td><em>sg</em></td>
<td><em>pl</em></td>
</tr>
<tr>
<td><code>com.</code></td>
<td>aran</td>
<td>arani</td>
</tr>
<tr>
<td><code>gen. I</code></td>
<td>arano</td>
<td>aranion</td>
</tr>
<tr>
<td><code>gen. II</code></td>
<td>aranwa</td>
<td>araníva</td>
</tr>
<tr>
<td><code>dat.</code></td>
<td>aranen</td>
<td>aranin</td>
</tr>
<tr>
<td><code>instr.</code></td>
<td>aranwen</td>
<td>aranínen</td>
</tr>
<tr>
<td><code>loc.</code></td>
<td>aranesse</td>
<td>aranissen</td>
</tr>
<tr>
<td><code>abl.</code></td>
<td>aranello</td>
<td>aranillon</td>
</tr>
<tr>
<td><code>all.</code></td>
<td>aranna</td>
<td>arannar</td>
</tr>
<tr>
<td><strong>nd-base</strong></td>
<td><strong>wilwarin</strong></td>
<td><strong><em>butterfly</em></strong></td>
</tr>
<tr>
<td></td>
<td><em>sg</em></td>
<td><em>pl</em></td>
</tr>
<tr>
<td><code>com.</code></td>
<td>wilwarin</td>
<td>wilwarindi</td>
</tr>
<tr>
<td><code>gen. I</code></td>
<td>wilwarindo</td>
<td>wilwarindion</td>
</tr>
<tr>
<td><code>gen. II</code></td>
<td>wilwarinduva</td>
<td>wilwarindíva</td>
</tr>
<tr>
<td><code>dat.</code></td>
<td>wilwarinden</td>
<td>wilwarindin</td>
</tr>
<tr>
<td><code>instr.</code></td>
<td>wilwarindanen</td>
<td>wilwarindínen</td>
</tr>
<tr>
<td><code>loc.</code></td>
<td>wilwarindesse</td>
<td>wilwarindissen</td>
</tr>
<tr>
<td><code>abl.</code></td>
<td>wilwarindello</td>
<td>wilwarindillon</td>
</tr>
<tr>
<td><code>all.</code></td>
<td>wilwarindenna</td>
<td>wilwarindinnar</td>
</tr>
<tr>
<td><strong>nt-base</strong></td>
<td><strong>oron</strong></td>
<td><strong><em>mountain</em></strong></td>
</tr>
<tr>
<td></td>
<td><em>sg</em></td>
<td><em>pl</em></td>
</tr>
<tr>
<td><code>com.</code></td>
<td>oron</td>
<td>oronti</td>
</tr>
<tr>
<td><code>gen. I</code></td>
<td>oronto</td>
<td>orontion</td>
</tr>
<tr>
<td><code>gen. II</code></td>
<td>orontuva</td>
<td>orontíva</td>
</tr>
<tr>
<td><code>dat.</code></td>
<td>oronten</td>
<td>orontin</td>
</tr>
<tr>
<td><code>instr.</code></td>
<td>orontanen</td>
<td>orontínen</td>
</tr>
<tr>
<td><code>loc.</code></td>
<td>orontesse</td>
<td>orontissen</td>
</tr>
<tr>
<td><code>abl.</code></td>
<td>orontello</td>
<td>orontillon</td>
</tr>
<tr>
<td><code>all.</code></td>
<td>orontenna</td>
<td>orontinnar</td>
</tr>
</tbody>
</table>
<h4 id="overview-of-bases">Overview of Bases</h4>
<ol>
<li>if <em>common singular</em> ends in <code>-n</code>, the base might be <code>-nd-</code>, <code>-nt-</code>, <code>-ng-</code>, <code>-m-</code>, <code>-mb-</code>;</li>
<li>if <em>common singular</em> ends in <code>-s</code>, the base might be <code>-ss-</code>, <code>-st-</code>, <code>-cs-</code>, <code>-ts-</code>, <code>-ps-</code>;</li>
<li>if <em>common singular</em> ends in <code>-t</code>, the base might be <code>-c-</code>, <code>-p-</code>, <code>-ct-</code>;</li>
<li>if <em>common singular</em> ends in <code>-r</code>, the base might be <code>-rd</code>, <code>-rt</code>;</li>
<li>if <em>common singular</em> ends in <code>-l</code>, the base might be <code>-ld</code>.</li>
</ol>
<div class="admonition note">
<p class="admonition-title">Note</p>
<p>In Late Quenya<sup id="fnref:d53"><a class="footnote-ref" href="#fn:d53">14</a></sup> final <code>-t</code> became <code>-s</code>, and subtypes (2) and (3) merged into one large group.</p>
</div>
<h4 id="assimilated-and-other-special-forms">Assimilated and Other Special Forms</h4>
<p>Nouns with simple bases have some distinct endings in the singular:</p>
<ul>
<li>bases on <code>-m</code> have <strong>genitive-adjective</strong> in <code>-nwa</code>, <strong>instrumental</strong> in <code>-mnen</code>;</li>
<li>bases on <code>-n</code> have <strong>genitive-adjective</strong> in <code>-nwa</code>, <strong>instrumental</strong> in -<code>nwen</code>, <strong>allative</strong> in <code>-nna</code>;</li>
<li>bases on <code>-l</code> have <strong>genitive-adjective</strong> in <code>-lwa</code>, <strong>instrumental</strong> in <code>-lmen</code>, <strong>ablative</strong> in <code>-llo</code>;</li>
<li>bases on <code>-r</code> have <strong>genitive-adjective</strong> in <code>-rwa</code>, <strong>instrumental</strong> in <code>-rmen</code>;</li>
<li>bases on <code>-s</code> have <strong>genitive-adjective</strong> in <code>-rwa</code>, <strong>instrumental</strong> in <code>-rmen</code>, <strong>locative</strong> in <code>-sse</code>;</li>
<li>bases on <code>-t</code> have <strong>instrumental</strong> in <code>-twen</code>.</li>
</ul>
<p>In addition to those, for some old nouns it is possible to encounter similar forms in other cases, which are, however, rarely used in later speech:</p>
<ul>
<li>in <strong>ablative</strong>:<ul>
<li>bases on <code>-n</code>, <code>-r</code> and <code>-s</code> can have <code>-llo</code>;</li>
<li>bases on <code>-m</code> can have <code>-lmo</code>;</li>
</ul>
</li>
<li>in <strong>locative</strong>:<ul>
<li>bases on <code>-l</code>, <code>-n</code> and <code>-r</code> can have <code>-lde</code>, <code>-nde</code> and <code>-rde</code>;</li>
<li>bases on <code>-l</code> and <code>-t</code> can have <code>-lse</code> and <code>-tse</code>;</li>
</ul>
</li>
<li>in <strong>allative</strong>:<ul>
<li>bases on <code>-l</code> can have <code>-lda</code>.</li>
</ul>
</li>
</ul>
<h3 id="monosyllabic-nouns">Monosyllabic Nouns</h3>
<p>Monosyllabic nouns belonging to fifth declension can be divided into groups:</p>
<ul>
<li><strong>strong</strong> nouns which keep <strong>long</strong> stem;</li>
<li><strong>weak</strong> nouns which keep <strong>short</strong> stem;</li>
<li><strong>mixed</strong> nouns which have <strong>long</strong> stem in <em>common</em>, but otherwise <strong>short</strong>.</li>
</ul>
<p>Overview of forms:</p>
<table>
<thead>
<tr>
<th>strong</th>
<th>mól</th>
<th><em>slave</em></th>
</tr>
</thead>
<tbody>
<tr>
<td></td>
<td><em>sg</em></td>
<td><em>pl</em></td>
</tr>
<tr>
<td><code>com.</code></td>
<td>mól</td>
<td>móli</td>
</tr>
<tr>
<td><code>gen. I</code></td>
<td>mólo</td>
<td>mólion</td>
</tr>
<tr>
<td><code>gen. II</code></td>
<td>móluva</td>
<td>mólíva</td>
</tr>
<tr>
<td><code>dat.</code></td>
<td>mólen</td>
<td>mólin</td>
</tr>
<tr>
<td><code>instr.</code></td>
<td>mólanen<sup id="fnref:d51"><a class="footnote-ref" href="#fn:d51">15</a></sup></td>
<td>mólínen</td>
</tr>
<tr>
<td><code>loc.</code></td>
<td>mólosse</td>
<td>mólissen<sup id="fnref:d52"><a class="footnote-ref" href="#fn:d52">16</a></sup></td>
</tr>
<tr>
<td><code>abl.</code></td>
<td>mólollo</td>
<td>mólillon</td>
</tr>
<tr>
<td><code>all.</code></td>
<td>mólonna</td>
<td>mólinnar</td>
</tr>
<tr>
<td><strong>weak</strong></td>
<td><strong>cas</strong></td>
<td><strong><em>head</em></strong></td>
</tr>
<tr>
<td></td>
<td><em>sg</em></td>
<td><em>pl</em></td>
</tr>
<tr>
<td><code>com.</code></td>
<td>cas</td>
<td>cari</td>
</tr>
<tr>
<td><code>gen. I</code></td>
<td>caro</td>
<td>carion</td>
</tr>
<tr>
<td><code>gen. II</code></td>
<td>carwa</td>
<td>caríva</td>
</tr>
<tr>
<td><code>dat.</code></td>
<td>caren</td>
<td>carin</td>
</tr>
<tr>
<td><code>instr.</code></td>
<td>carmen</td>
<td>carínen</td>
</tr>
<tr>
<td><code>loc.</code></td>
<td>carasse</td>
<td>carissen</td>
</tr>
<tr>
<td><code>abl.</code></td>
<td>carallo</td>
<td>carillon</td>
</tr>
<tr>
<td><code>all.</code></td>
<td>caranna</td>
<td>carinnar</td>
</tr>
<tr>
<td><strong>mixed</strong></td>
<td><strong>tál</strong></td>
<td><strong><em>foot</em></strong></td>
</tr>
<tr>
<td></td>
<td><em>sg</em></td>
<td><em>pl</em></td>
</tr>
<tr>
<td><code>com.</code></td>
<td>tál</td>
<td>tali</td>
</tr>
<tr>
<td><code>gen. I</code></td>
<td>talo</td>
<td>talion</td>
</tr>
<tr>
<td><code>gen. II</code></td>
<td>talwa</td>
<td>talíva</td>
</tr>
<tr>
<td><code>dat.</code></td>
<td>talen</td>
<td>talin</td>
</tr>
<tr>
<td><code>instr.</code></td>
<td>talmen</td>
<td>talínen</td>
</tr>
<tr>
<td><code>loc.</code></td>
<td>talasse</td>
<td>talissen</td>
</tr>
<tr>
<td><code>abl.</code></td>
<td>talallo</td>
<td>talillon</td>
</tr>
<tr>
<td><code>all.</code></td>
<td>talanna</td>
<td>talinnar</td>
</tr>
</tbody>
</table>
<div class="admonition warning">
<p class="admonition-title">Warning</p>
<p>Nouns that <em>appear</em> monosyllabic in <em>common singular</em> might have a base with a cluster: <code>nís</code> <em>woman</em> &mdash; <code>nissi</code>, <code>tol</code> <em>island</em> &mdash; <code>tolli</code>. They follow the polysyllabic declension.</p>
</div>
<div class="admonition note">
<p class="admonition-title">Note</p>
<p>Sometimes <strong>adverbial</strong> cases allow two forms: short assimilated (<code>talse</code> <em>on foot</em>) or long proper (<code>talasse</code> <em>on foot</em>). The former are crystalized adverbs, and the latter are typically used with a <em>specific</em> noun. The difference might be vague at times.  </p>
</div>
<h2 id="sixth-declension-nouns">Sixth-Declension Nouns</h2>
<h3 id="stems-and-types-of-sixth-declension-nouns">Stems and Types of Sixth-Declension Nouns</h3>
<p>All sixth-declension nouns are irregular vocalic nouns.</p>
<p>The first group includes <strong>monosyllabic</strong> nouns that have a <strong>stem ending in a vowel</strong>. These nouns decline as nouns of either first or fourth declension, but are often defective and extended to disyllabic forms.</p>
<table>
<thead>
<tr>
<th></th>
<th>fá<sup id="fnref:d61"><a class="footnote-ref" href="#fn:d61">17</a></sup></th>
<th><em>breath</em></th>
</tr>
</thead>
<tbody>
<tr>
<td></td>
<td><em>sg</em></td>
<td><em>pl</em></td>
</tr>
<tr>
<td><code>com.</code></td>
<td>fá</td>
<td>fár</td>
</tr>
<tr>
<td><code>gen. I</code></td>
<td>fáo</td>
<td>fáron</td>
</tr>
<tr>
<td><code>gen. II</code></td>
<td>fáva</td>
<td>faiva</td>
</tr>
<tr>
<td><code>dat.</code></td>
<td>fán</td>
<td>fain</td>
</tr>
<tr>
<td><code>instr.</code></td>
<td>fánen</td>
<td>fainen</td>
</tr>
<tr>
<td><code>loc.</code></td>
<td>fasse</td>
<td>fassen</td>
</tr>
<tr>
<td><code>abl.</code></td>
<td>fallo</td>
<td>fallon</td>
</tr>
<tr>
<td><code>all.</code></td>
<td>fanna</td>
<td>fannar</td>
</tr>
</tbody>
</table>
<p>The second group includes nouns that <strong>end in a consonant</strong> in common case, but decline as <strong>vocalic</strong> nouns.</p>
<table>
<thead>
<tr>
<th></th>
<th>nór<sup id="fnref:d62"><a class="footnote-ref" href="#fn:d62">18</a></sup></th>
<th><em>land</em></th>
</tr>
</thead>
<tbody>
<tr>
<td></td>
<td><em>sg</em></td>
<td><em>pl</em></td>
</tr>
<tr>
<td><code>com.</code></td>
<td>nór</td>
<td>nóri</td>
</tr>
<tr>
<td><code>gen. I</code></td>
<td>nóreo</td>
<td>nórion</td>
</tr>
<tr>
<td><code>gen. II</code></td>
<td>nóreva</td>
<td>nóríva</td>
</tr>
<tr>
<td><code>dat.</code></td>
<td>nóren</td>
<td>nórin</td>
</tr>
<tr>
<td><code>instr.</code></td>
<td>nórenen</td>
<td>nórínen</td>
</tr>
<tr>
<td><code>loc.</code></td>
<td>nóresse</td>
<td>nórissen</td>
</tr>
<tr>
<td><code>abl.</code></td>
<td>nórello</td>
<td>nórillon</td>
</tr>
<tr>
<td><code>all.</code></td>
<td>nórenna</td>
<td>nórinnar</td>
</tr>
</tbody>
</table>
<div class="footnote">
<hr />
<ol>
<li id="fn:d11">
<p>With alternative euphonic variant <code>-llor</code>. This is applicable to ablative plural in general.&#160;<a class="footnote-backref" href="#fnref:d11" title="Jump back to footnote 1 in the text">&#8617;</a></p>
</li>
<li id="fn:d12">
<p>To avoid unpreferrable <code>rVr</code> sequence. Plural on <code>-e</code> is not controversial, appearing in [<abbr title="Declension of Nouns v.4">DN4</abbr>], [DN5b], [DN5c], and generally agreeing with a behaviour of the final <code>-ai</code> in OP1 and plural adjectives. The situation with <code>-oi</code> is more obscure: [<abbr title="Declension of Nouns v.5">DN5</abbr>] suggested <code>-oi &gt; -o</code>, while [OP1] &mdash; <code>-oi# &gt; -ui#</code> [PE19/66]. However, [PE19/63] indicates that <code>-ui# &gt; -ue, -uvi</code>. Alternative of <code>-oi# &gt; -i#</code> from [PE19/66] is also possible, thus making unstable <code>-r(o)</code> regular. The last choice is used here.&#160;<a class="footnote-backref" href="#fnref:d12" title="Jump back to footnote 2 in the text">&#8617;</a><a class="footnote-backref" href="#fnref2:d12" title="Jump back to footnote 2 in the text">&#8617;</a></p>
</li>
<li id="fn:d13">
<p>Such explanation for <code>Ulmóva</code> is given in [PE21/8].&#160;<a class="footnote-backref" href="#fnref:d13" title="Jump back to footnote 3 in the text">&#8617;</a></p>
</li>
<li id="fn:d14">
<p>Supposedly, <code>kawā-ō &gt; kawō &gt; köo &gt; kuo</code>. Alternative form <code>có</code> from <code>kawā-ō &gt; koa-ō &gt; köo &gt; kō</code> has been proposed before, and both could coexist [PE21/40].&#160;<a class="footnote-backref" href="#fnref:d14" title="Jump back to footnote 4 in the text">&#8617;</a></p>
</li>
<li id="fn:d21">
<p>Classically, <code>lassessen</code>, etc, as per <abbr title="Plotz Declension">PD</abbr>. The change is first suggested in [DN5b], but supported by such later examples as <code>lúmissen</code> <em>at times</em>.&#160;<a class="footnote-backref" href="#fnref:d21" title="Jump back to footnote 5 in the text">&#8617;</a></p>
</li>
<li id="fn:d22">
<p>Alternatively, <code>undumo</code>. The position of the stress is debatable, but here I follow [PE21/41] and mark atypical stress with a grave accent. On <code>undumo</code>, cf [3].&#160;<a class="footnote-backref" href="#fnref:d22" title="Jump back to footnote 6 in the text">&#8617;</a></p>
</li>
<li id="fn:d23">
<p>Considering <abbr title="Ancient Quenya">AQ</abbr> plural <code>lassio</code> (from a regular change <code>ei-o &gt; io</code>), I assume in agreement with [PE21/7] a singular form <code>lasso</code>. It is expected that genitive-partitive <code>-o</code> was originally replacing final vowels of the first and second declensions (thus we don't see <code>-uo</code> in nouns on <code>-o</code>), similar to dual <code>-u</code>. From this perspective I find early forms of <abbr title="Declension of Nouns v.4">DN4</abbr> and <abbr title="Declension of Nouns v.5">DN5</abbr> on <code>-yo</code> and <code>-io</code> fitting <abbr title="Late Quenya">LQ</abbr> paradigm.&#160;<a class="footnote-backref" href="#fnref:d23" title="Jump back to footnote 7 in the text">&#8617;</a></p>
</li>
<li id="fn:d24">
<p>In <abbr title="Declension of Nouns v.6">DN6</abbr> we find plural dative on <code>-ino</code>. This form seems to be its suitable update, taking long dative into account.&#160;<a class="footnote-backref" href="#fnref:d24" title="Jump back to footnote 8 in the text">&#8617;</a></p>
</li>
<li id="fn:d25">
<p><code>tyalièo</code> is attested in [PE17/72]. However, whether it was a fixed idea is debatable (particularly in having three vowels in hiatus, cf. the Note below), as well as what is its stress patern, is unclear.&#160;<a class="footnote-backref" href="#fnref:d25" title="Jump back to footnote 9 in the text">&#8617;</a></p>
</li>
<li id="fn:d26">
<p>Despite these plural forms being distinct in <abbr title="Declension of Nouns v.4">DN4</abbr> and <abbr title="Declension of Nouns v.5">DN5</abbr>, <code>iei &gt; iai</code> change seems to be solidly discarded, and syncretism is unavoidable.&#160;<a class="footnote-backref" href="#fnref:d26" title="Jump back to footnote 10 in the text">&#8617;</a><a class="footnote-backref" href="#fnref2:d26" title="Jump back to footnote 10 in the text">&#8617;</a></p>
</li>
<li id="fn:d31">
<p>Alternatively, <code>súrin</code>, <code>ruscun</code>, etc. Perhaps one of the most contentious positions of all the charts. On more detailed reasoning for this choice, see [TBD].&#160;<a class="footnote-backref" href="#fnref:d31" title="Jump back to footnote 11 in the text">&#8617;</a><a class="footnote-backref" href="#fnref2:d31" title="Jump back to footnote 11 in the text">&#8617;</a></p>
</li>
<li id="fn:d32">
<p>First discussed in <abbr title="Declension of Nouns v.4">DN4</abbr>, this is strongly supported by Tolkien's, most probably unintentional, change of historical forms: compare [PE21/76] and [PE17/92] for one instance. Instead of discarding semivocalic forms, here such instances are treated as later analogies and reinterpretations.&#160;<a class="footnote-backref" href="#fnref:d32" title="Jump back to footnote 12 in the text">&#8617;</a></p>
</li>
<li id="fn:d41">
<p>Alternatively, <code>tárína</code>, but the same form can be used in singular. A disambiguation with plural epenthetic <code>-n</code> (<code>tárínan</code>) seems possible [cf TBD].&#160;<a class="footnote-backref" href="#fnref:d41" title="Jump back to footnote 13 in the text">&#8617;</a></p>
</li>
<li id="fn:d53">
<p>At least post-Exile, but perhaps even limited to Gondorian usage [cf TBD].&#160;<a class="footnote-backref" href="#fnref:d53" title="Jump back to footnote 14 in the text">&#8617;</a></p>
</li>
<li id="fn:d51">
<p>Or <code>molmen</code>.&#160;<a class="footnote-backref" href="#fnref:d51" title="Jump back to footnote 15 in the text">&#8617;</a></p>
</li>
<li id="fn:d52">
<p>Originally <code>molossen</code>. However, it is possible that the same time <code>lassessen &gt; lassissen</code> change happened, consonantal declension did so as well. Here done to bridge with <abbr title="Declension of Nouns v.4">DN4</abbr> forms.&#160;<a class="footnote-backref" href="#fnref:d52" title="Jump back to footnote 16 in the text">&#8617;</a></p>
</li>
<li id="fn:d61">
<p>Beside regular <code>foa</code>.&#160;<a class="footnote-backref" href="#fnref:d61" title="Jump back to footnote 17 in the text">&#8617;</a></p>
</li>
<li id="fn:d62">
<p>Beside regular <code>nóre</code>.&#160;<a class="footnote-backref" href="#fnref:d62" title="Jump back to footnote 18 in the text">&#8617;</a></p>
</li>
</ol>
</div>
              
            </div>
          </div>
          <footer>
  
    <div class="rst-footer-buttons" role="navigation" aria-label="footer navigation">
      
        <a href="../ivf/" class="btn btn-neutral float-right" title="12. Introduction to Verb Forms">Next <span class="icon icon-circle-arrow-right"></span></a>
      
      
        <a href="../../phon/sig/" class="btn btn-neutral" title="2. The Signs"><span class="icon icon-circle-arrow-left"></span> Previous</a>
      
    </div>
  

  <hr/>

  <div role="contentinfo">
    <!-- Copyright etc -->
    
  </div>

  Built with <a href="https://www.mkdocs.org/">MkDocs</a> using a <a href="https://github.com/snide/sphinx_rtd_theme">theme</a> provided by <a href="https://readthedocs.org">Read the Docs</a>.
</footer>
      
        </div>
      </div>

    </section>

  </div>

  <div class="rst-versions" role="note" aria-label="versions">
  <span class="rst-current-version" data-toggle="rst-current-version">
    
    
      <span><a href="../../phon/sig/" style="color: #fcfcfc">&laquo; Previous</a></span>
    
    
      <span><a href="../ivf/" style="color: #fcfcfc">Next &raquo;</a></span>
    
  </span>
</div>
    <script>var base_url = '../..';</script>
    <script src="../../js/theme_extra.js" defer></script>
    <script src="../../js/theme.js" defer></script>
      <script src="../../js/extra.js" defer></script>
      <script src="../../search/main.js" defer></script>
    <script defer>
        window.onload = function () {
            SphinxRtdTheme.Navigation.enable(true);
        };
    </script>

</body>
</html>
